fi: Lattian suojauksen läpinäkyvyystaso: Läpinäkyvä; Läpinäkymätön; Läpikuultava; Muu
bg-BG: Ниво на прозрачност на подовата настилка: Прозрачно; Непрозрачно; Полупрозрачно; Друго
el: Επίπεδο διαφάνειας προστατευτικού δαπέδου: Διαφανές; Αδιαφανές; Φωτοδιαπερατό; Άλλο
pt-BR: Nível de transparência da proteção do piso: Transparente; Opaco; Translúcido; Outro
hr-HR: Razina transparentnosti zaštite poda: Prozirno; Neprozirno; Svjetlucavo; Ostalo
it: Livello di trasparenza della protezione del pavimento: Trasparente; Opaco; Traslucido; Altro
da: Gulvbeskyttelses gennemsigtighedsgrad: Klar; Uigennemsigtig; Gennemsigtig; Andet
lt-LT: Grindų apsaugos skaidrumo lygis: Skaidri; Nepermatoma; Permatoma; Kita
sl-SI: Stopnja prosojnosti zaščite tal: Prozorna; Neprosojno; Polprosojno; Druga
vi: Mức độ trong suốt của tấm bảo vệ sàn: Trong suốt; Đục; Trong mờ; Khác
ru: Степень прозрачности защиты пола: Прозрачная; Непрозрачная; Полупрозрачная; Другая
zh-TW: 地板保護墊透明度: 透明; 不透明; 透光; 其他
nb: Gjennomsiktighetsnivå for gulvbeskyttelse: Gjennomsiktig; Ugjennomsiktig; Gjennomsiktig; Annet
pl: Poziom przezroczystości zabezpieczenia podłogi: Przezroczyste; Nieprzezroczyste; Półprzezroczyste; Pozostałe
ro-RO: Nivel de transparență a protecției podelei: Transparent; Opac; Translucid; Altele
ja: 床保護材の透明度: クリア; 不透明; 半透明; その他
zh-CN: 地板保护材料的透明度: 透明; 不透明; 半透明; 其他
es: Nivel de transparencia de protección del suelo: Clara; Opaca; Translúcido; Otros
de: Transparenzgrad des Bodenschutzes: Transparent; Undurchsichtig; Durchscheinend; Sonstiges
fr: Niveau de transparence de la protection de sol: Clair; Opaque; Translucide; Autre
ko: 바닥 보호재 투명도 수준: 투명; 불투명; 반투명; 기타
tr: Zemin koruma şeffaflık seviyesi: Şeffaf; Opak; Yarı saydam; Diğer
cs: Úroveň průhlednosti ochrany podlahy: Průhledné; Neprůhledné; Průsvitné; Jiné
th: ระดับความโปร่งใสของแผ่นป้องกันพื้น: ใส; Opaque; โปร่งแสง; อื่นๆ
sv: Golvskyddets transparensnivå: Genomskinlig; Ogenomskinlig; Genomskinlig; Övrigt
nl: Transparantieniveau van vloerbescherming: Transparant; Opaque; Doorschijnend; Overig
en: Floor protection transparency level: Clear; Opaque; Translucent; Other
hu: Padlóvédelem átlátszósági szintje: Átlátszó; Átlátszatlan; Fényáteresztő; Egyéb
pt-PT: Nível de transparência da proteção do pavimento: Transparente; Opaco; Translúcido; Outro
sk-SK: Úroveň priehľadnosti podlahovej ochrany: Priehľadná; Nepriehľadná; Priesvitná; Iné